# 国有划拨地上房产可以作为投资性房地产吗？

提问人：呆呆玉米 时间：2016-11-07 20:27:03
向陈老师请教，国有划拨土地上建设的用于出租的房产，可以作为投资性房地产吗？

回答人：chenyiwei
不可以。根据《企业会计准则第 3 号——投资性房地产》第二条：“投资性房地产应当能够单独计量和出售。”而建立在划拨地上的房产是不能出售的。因此不能认定为投资性房地产。